【裁判字號】    89,易,1028
【裁判日期】    900319
【裁判案由】    竊盜
【裁判全文】
臺灣嘉義地方法院刑事判決                        八十九年度易字第一二八號
    公  訴  人  臺灣嘉義地方法院檢察署檢察官
    被      告  甲○○
右列被告因竊盜案件，經檢察官提起公訴（八十九年度偵字第五九五七號）及移送併
辦（臺灣高雄地方法院檢察署九十年度偵字第八八五號），本院判決如左：
    主  文
甲○○連續結夥三人以上、攜帶兇器竊盜，處有期徒刑捌月。扣案之鑰匙捌支、Ｔ型
扳手貳把、螺絲起子壹把均沒收。
    事  實
一、甲○○基於意圖為自己不法所有之概括犯意，先於民國八十九年十月五日十三時
    三十分許，夥同二名不詳姓名之成年男子，基於犯意之聯絡，在嘉義市○○路二
    三八號五樓湯姆熊娛樂廣場內，持客觀上具有危險性足供兇器使用之大剪刀分別
    剪斷上開娛樂廣場內擺設之二部「格鬥２０００」電動玩具機台外殼面板掛鎖鎖
    頭後，再以其所有之鑰匙開啟上開機台外殼面板，另二名男子則在旁把風，而共
    同竊取乙○○所有置放於機台內部之「格鬥２０００」ＩＣ板卡帶二塊。嗣甲○
    ○得手後欲逃逸時，為上開娛樂廣場店員韋嘉民發現追緝並報警，旋即經警在嘉
    義市○○路、西榮街口當場查獲，並扣得鑰匙八支。甲○○復於八十九年十二月
    三十一日十時許，夥同二名不詳姓名之成年男子，基於犯意之聯絡，在高雄市苓
    雅區○○○路一四五號哆啦夢遊藝場內，由甲○○持所有客觀上具有危險性，
    足供兇器使用之Ｔ型起子二把及螺絲起子一把，以撬開遊戲機之木板，欲竊取Ｉ
    Ｃ板，適為該遊藝場之員工發現而查獲，並扣得甲○○所有之Ｔ型扳手二把、螺
    絲起子一把。
二、案分經乙○○訴由嘉義市警察局第一分局報由臺灣嘉義地方法院檢察署檢察官偵
    查起訴及高雄市政府警察局苓雅分局報由臺灣高雄地方法院檢察署檢察官移送併
    辦。
    理  由
一、訊據被告甲○○固承認於八十九年十二月三十一日十時許，在哆啦夢遊藝場內
    持所有客觀上具有危險性，足供兇器使用之Ｔ型起子二把及螺絲起子一把，以撬
    開遊戲機之木板，欲竊取ＩＣ板時，為該店員查獲之事實，惟否認有於八十九年
    十月五日十三時三十分許，竊取湯姆熊娛樂廣場之電動玩具機台「格鬥２０００
    」ＩＣ板卡帶二塊之事實，辯稱：當天坐在該湯姆熊娛樂廣場內，未以大剪刀剪
    斷電動玩具機台外殼面板掛鎖鎖頭竊取ＩＣ板二塊，而是有二名男子交給其新臺
    幣（下同）三千元及ＩＣ板二塊，要其出去後將該ＩＣ板二塊交給該二名男子云
    云。惟查：
  （一）被告於八十九年十月五日十三時二十分許，在湯姆熊娛樂廣場內，與二名不
        詳姓名之成年男子共同竊取該店電動玩具之ＩＣ板卡帶二個之事實，業據告
        訴人乙○○於警訊時指訴：「甲○○是先剪斷電動玩具之鎖頭，然後拆電玩
        之外殼之木板，伸手進去竊取插在電玩機上之ＩＣ板卡帶」等語（詳警卷第
        六頁背面），及於本院陳稱：「（問：電動玩具機有幾道鎖？）二道，一道
        是掛鎖，一道是機台本身的鎖」，「（問：另外二個人年齡若干？）二十多
        歲」等語（詳本院九十年一月五日訊問筆錄）明確，核與證人即湯姆熊娛樂
        廣場店員韋嘉民於警訊時證稱：「我於八十九年十月五日十三時二十分許，
        發現店內格鬥２０００電動玩具檯有異常情事，我發現有三名男子竊取該格
        鬥２０００之ＩＣ板，我就叫他們三人不要走開，他們三人不聽勸阻，就狂
        奔出去，我就追緝該三人。後來在西榮街與民權路口巷內追到甲○○一人，
        其餘二人逃逸」，「甲○○三等三人剪電動玩具之鎖頭，然後拆外殼，伸手
        進去竊取插在電玩機上ＩＣ板卡帶」等語（詳警卷第十頁）相符，況被告於
        偵查中供稱：「（問：扣案的鑰匙是你開啟電動玩具外殼之鑰匙？）是的，
        鑰匙是我的」等語相符，況被告於警訊時亦供稱：「我是持一把大剪刀剪斷
        機具上之鎖，然後拿自備之鎖頭打開機具外殼之木板，伸手進去機具內拔取
        插在機具上之ＩＣ板，我當時是自己一個人下手，另外二人在旁邊看而已」
        等語（詳警卷第五頁背面），足證本次係被告與二名姓名不詳之成年男子共
        同竊取上開ＩＣ板卡帶二個之事實，其事後空言翻異，不足採信。此外並有
        被害報告書、保管書各一紙、相片二幀附於警卷可稽，復扣有鎖匙八支可資
        佐證，被告此部分犯行應堪認定。
  （二）被告於八十九年十二月三十一日十時許，在哆啦夢遊藝場內，與二名不詳
        姓名之成年男子共同竊取該店電動玩具ＳＥＧＡ之ＩＣ板之事實，業據被害
        人即哆啦夢遊藝場負責人劉飛雄於警訊時指述：「我於八十九年十二月三
        十一日早上約十一時左右，在我們店內高雄市苓雅區○○○路一四五號哆啦
        夢遊藝場，當場有看見甲○○夥同另外兩名逃逸之男子做掩護，以Ｔ字型
        把手及一字型把手，撬開我們公司停放靠近廁所旁邊ＳＥＧＡ遊戲機台，竊
        取ＩＣ面板」，「當時我看見甲○○坐在遊戲台前，以雙腳頂住ＩＣ板的門
        ，我立刻上前制止，並發現已遭破壞，及從嫌疑犯身上找到三把起子等物品
        ，該ＩＣ板沒有被竊取，價值約六萬元，面板已拆下」等語（詳警卷第三頁
        背面）明確，並有贓物認領保管收據影本一紙附卷，及Ｔ型扳手二把、螺絲
        起子一把扣案可佐。
  （三）綜上，本事證明確，被告犯行堪以認定。
二、按刑法第三百二十一條第一項第三款之攜帶兇器竊盜罪，係以行為人攜帶兇器竊
    盜為其加重條件，此所謂兇器，其種類並無限制，凡客觀上足對人之生命、身體
    、安全構成威脅，具有危險性之兇器均屬之，且祇須行竊時攜帶此種具有危險性
    之兇器為已足，並不以攜帶之初有行兇之意圖為必要（最高法院七十九年度臺上
    字第五二五三號判例參照），查被告於八十九年十月五日，在湯姆熊娛樂廣場內
    持大剪刀行竊，於八十九年十二月三十一日許，在哆啦夢遊藝場內，持Ｔ型扳
    手二把、螺絲起子一把等工具行竊，其中被告持大剪刀剪斷上開娛樂廣場內擺設
    之二部「格鬥２０００」電動玩具機台外殼面板掛鎖鎖頭，而Ｔ型扳手二把、螺
    絲起子一把則為鐵質器具，在客觀上均堪認足以對人之生命、身體、安全構成威
    脅，自屬兇器。又按刑法第三百二十一條第一項第二款所稱其他安全設備，係指
    除門扇牆垣外之其他為居住安全所設置之設備而言，最高法院三十九年度台上字
    第三三九號判決可資參照。是自必與住宅、或有人居住之建築物有關者，始屬之
    。查被告持大剪刀剪斷二部「格鬥２０００」電動玩具機台外殼面板掛鎖鎖頭，
    有照片附卷可稽（詳嘉市警刑一字第二七二一號卷第十五頁），並非安全設備，
    公訴人認該鎖頭係安全設備，容有誤會。又被告連續意圖為自己不法之所有，與
    二名不詳姓名之成年男子，攜帶足為兇器之大剪刀剪斷電動遊戲台外殼面板掛鎖
    鎖頭，竊取他人之動產，核其於八十九年十月五日之竊盜行為，係犯刑法第三百
    二十一條第一項第三款、第四款之加重竊盜罪，其於八十九年十二月三十一日之
    竊盜行為，係犯刑法第三百二十一條第一項第三款、第四款之加竊盜未遂罪。被
    告與二名不詳姓名之成年男子，於八十九年十月五日十三時三十分許，在湯姆熊
    娛樂廣場內竊盜，及於八十九年十二月三十一日十時許，與二名不詳姓名之成年
    男子，在哆啦夢遊藝場內竊盜，均為共同正犯。被告先後二次竊盜行為，時間
    緊接，所犯罪名相同，顯係出於概括之犯意為之，為連續犯，爰依刑法第五十六
    條之規定以加重竊盜既遂一罪論，並加重其刑。公訴人雖僅就被告於湯姆熊娛樂
    廣場之竊盜行為提起公訴，然檢察官就犯罪事實一部起訴者，其效力及於全部，
    本件被告在哆啦夢遊藝場竊盜之犯罪事實，與前揭論罪科刑之部分，有連續犯
    之關係，已如前述，本院自應就屬於裁判上一罪之在哆啦夢遊藝場竊盜部分一
    併加以裁判。爰審酌被告之品性、犯罪之動機、目的、以大剪刀、Ｔ型扳手、螺
    絲起子等工具破壞電動玩具機竊取ＩＣ板之手段，所竊物之價值及犯罪後坦承部
    分犯行等一切情狀，量處如主文所示之刑，以示懲儆。
三、扣案之鑰匙八支、Ｔ型扳手二把、螺絲起子一把，為被告所有，業據被告供明在
    卷（詳院九十年三月五日審判筆錄），且為其供犯罪所用之物，爰依刑法第三十
    八條第一項第二款宣告沒收。被告用以剪斷電動遊戲機台面板掛鎖鎖頭之大剪刀
    一支，被告否認為其所有，且未扣案，未免執行困難，爰不予諭知沒收。
四、八十九年十月五日十三時三十分許，係被告與二名不詳姓名之成年男子共同竊取
    湯姆熊娛樂廣場之「格鬥２０００」ＩＣ板卡帶二塊之事實，業據告訴人乙○○
    及證人韋嘉民分別陳述明確，已如前述，則被告於偵查中所稱該次竊盜係其一人
    所為云云（詳八十九年十月五日訊問筆錄），與被告與審理中改稱是該二名男子
    所竊互相矛盾，應係迴護之詞，不足採信，併此敘明。
據上論斷，應依刑事訴訟法第二百九十九條第一項前段，刑法第二十八條、第三百二
十一條第一項第三款、第四款、第五十六條、第三十八條第一項第二款，判決如主文
。本案經檢察官張長樹到庭執行職務
中    華    民    國      九十      年      三      月        十九      日
                                      臺灣嘉義地方法院刑事第三庭
                                          法  官  張  育  彰
右正本證明與原本無異。
如不服本判決，應於判決送達後十日內向本院提出上訴狀( 應附繕本 )。
中    華    民    國      九十      年      三      月        二十      日
                                          書記官  馮  澤  文
附錄法條：刑法第三百二十一條
犯竊盜罪而有左列情形之一者，處六月以上五年以下有期徒刑：
一、於夜間侵入住宅或有人居住之建築物、船艦或隱匿其內而犯之者。
二、毀越門扇、牆垣或其他安全設備而犯之者。
三、攜帶兇器而犯之者。
四、結夥三人以上而犯之者。
五、乘火災、水災或其他災害之際而犯之者。
六、在車站或埠頭而犯之者。
前項之未遂犯罰之。


司法院資訊處製作；財團法人民間司法改革基金會備份。
